臺灣臺南地方法院刑事判決　　　　　　　 94年度訴字第337號
公　訴　人　臺灣臺南地方法院檢察署檢察官
被　　　告　甲○○　男　26歲.
指定辯護人　本院公設辯護人　乙○○
上列被告因違反槍砲彈藥刀械管制條例案件，經檢察官提起公訴
（93年度偵字第11770、11824、12803號），本院判決如下：
    主  文
甲○○未經許可，寄藏可發射子彈具有殺傷力之改造手槍，處有
期徒刑壹年貳月，併科罰金新臺幣壹拾貳萬元，罰金如易服勞役
，以新臺幣玖佰元（即銀元佰元）折算壹日，扣案之如附表編
號一所示之改造手槍壹支，及附表編號二、三備考欄所示之改造
子彈共計玖顆，均沒收；又未經許可，轉讓子彈，處有期徒刑捌
月，併科罰金新臺幣萬元，罰金如易服勞役，以新臺幣玖佰元
（即銀元佰元）折算壹日，扣案之如附表編號三備考欄所示之
改造子彈壹顆沒收。應執行有期徒刑壹年捌月，併科罰金新臺幣
壹拾萬元，罰金如易服勞役，以新臺幣玖佰元（即銀元佰元
）折算壹日，扣案之如附表編號一所示之改造手槍壹支，及附表
編號二、三備考欄所示之改造子彈共計玖顆，均沒收。
    事  實
一、甲○○於民國93年4月間某日，在臺南市○○路○段636之1號
    （起訴書誤載為6361號，經蒞庭檢察官當庭更正）「濱岸車
    業行」，明知吳旻璟綽號「柏林」之成年男子所持有而委託
    交其保管如附表編號一所示之改造手槍1支（槍枝管制編號
    ：0000000000），及如附表編號二、三所示之改造子彈共13
    顆（其中4顆於送鑑驗時經採樣試射，已不具殺傷力）、附
    表編號四所示之同型改造子彈17顆（業經被告試射，已不具
    殺傷力），均係具有殺傷力之改造槍、彈，非經許可，不得
    持有、寄藏，竟未經許可，於上開時、地，受吳旻璟之委託
    代為保管上開具殺傷力之改造手槍1支及具殺傷力之改造子
    彈30顆，並於同日當晚，將其受託保管之如附表編號四所示
    之17顆子彈，攜至臺南市○○○路○段之公墓內試射後（均
    已不具殺傷力），隨即將上開改造手槍1支及剩餘之改造子
    彈13顆，藏置於臺南市○○路○段100號對面之廢棄工廠內。
    嗣於同年5、6月間某日，在臺南市○○路2、3段某處，另行
    基於轉讓子彈之犯意，將如附表編號三所示之具殺傷力之改
    造子彈2顆（其中1顆於送鑑驗時經採樣試射，已不具殺傷力
    ），無償轉讓予知情之丙○○（另經本院逕以簡易判決處刑
    ）持有。
二、嗣因吳旻璟到案後之供述，由檢察官於同年11月11日下午2
    時許，核發拘票命警前往拘提甲○○後，由甲○○帶同員警
    至臺南市○○路○段100號對面之廢棄公司內，查獲上開改造
    手槍1支及如附表編號二所示之改造子彈11顆（其中3顆於送
    鑑驗時經採樣試射，已不具殺傷力）；另經警於同年11月15
    日下午4時許，持檢察官核發之拘票，在臺南縣仁德鄉○○
    路45號前，將丙○○拘提到案後，由丙○○帶同警方在臺南
    市○○路○段755之7號查獲如附表編號三所示之改造子彈2顆
    （其中1顆於送鑑驗時經採樣試射，已不具殺傷力）。
三、案經臺南市警察局第三分局報請臺灣臺南地方法院檢察署檢
    察官偵查起訴。
    理  由
一、上開事實，迭據被告甲○○於警詢及偵審中供承不諱，核與
    證人即同案被告丙○○於警詢時之證述情節相符，並有內政
    部警政署刑事警察局扣押物品目錄表2件在卷可稽，及如附
    表編號一所示之改造手槍1支、附表編號二、三所示之改造
    子彈13顆（其中4顆於送鑑驗時經採樣試射，已不具殺傷力
    ）扣案可資佐證。而上揭如附表編號一、二、三所示扣案之
    槍枝及子彈，經送請內政部警政署刑事警察局鑑驗結果，認
    定：(一)送鑑如附表編號一之改造手槍1支（槍枝管制編號：0
    000000000），係仿BERETTA廠84型半自動手槍製造之金屬玩
    具手槍，更換土造金屬槍管（內具伍條「來復線」）改造而
    成之改造手槍，機械性能良好，可擊發同案送鑑子彈，認具
    殺傷力；(二)送鑑如附表編號二之改造子彈11顆，認均係土造
    子彈（具直徑約8mm之金屬彈頭），採樣3顆試射，均可擊發
    ，認均具殺傷力；(三)送鑑如附表編號三之改造子彈2顆，認
    均係由土造金屬彈殼加裝直徑8.0mm金屬彈頭而成之土造子
    彈，經取樣1顆試射結果，可擊發，認具殺傷力等情，有該
    局93年11月25日刑鑑字第○九三○二三○五三八號槍彈鑑定
    書、93年12月28日刑鑑字第○九三○二三○五三一號槍彈鑑
    定書各1件附卷可稽（見93年度偵字第12803號卷第8至11頁
    、93年度偵字第11824號卷第24至26頁），堪認被告未經許
    可，寄藏、轉讓之如附表編號一、二、三所示之槍、彈，確
    屬槍砲彈藥刀械管制條例所管制之具殺傷力槍、彈。本件事
    證明確，被告犯行洵堪認定。
二、被告行為後，槍砲彈藥刀械管制條例業於94年1月26日公佈
    修正第8條第4項規定為，未經許可，持有、寄藏第4條第1項
    第1款所稱其他可發射金屬或子彈具有殺傷力之各式槍砲者
    ，處3年以上10年以下有期徒刑，併科新臺幣700萬元以下罰
    金。刪除第11條，並於94年1月28日生效，比較修正前第11
    條第4項規定未經許可，持有、寄藏第4條第1項第1款所稱其
    他可發射金屬或子彈具有殺傷力之各式槍砲者，處1年以上7
    年以下有期徒刑，併科新臺幣700萬元以下罰金，以舊法較
    有利於被告，是被告未經許可寄藏如附表編號一所示之可發
    射子彈具有殺傷力之改造手槍1支及附表編號二、三、四所
    示之具有殺傷力之改造子彈30顆，並另行起意，未經許可轉
    讓如附表編號三所示之2顆改造子彈予丙○○持有之行為，
    核係犯修正前槍砲彈藥刀械管制條例第11條第4項之未經許
    可，寄藏可發射子彈具有殺傷力之改造手槍罪，及現行槍砲
    彈藥刀械管制條例第12條第4項之未經許可，寄藏子彈罪、
    同條第2項之未經許可，轉讓子彈罪（該條並未修正，故無
    庸為新舊法之比較）。又寄藏係指受託寄存並為藏匿，受託
    保管之人於事理本質上當然持有該標的物，故保管本身即為
    寄藏概念之核心，其因保管本身所為之持有，即為寄藏之當
    然結果，最高法院著有74年台上字第3400號判例可參，是本
    件被告為吳旻璟保管如附表編號一所示之改造手槍、如附表
    編號二所示之11顆改造子彈之持有行為，既為寄藏行為之當
    然結果，自不另就被告持有該部分槍、彈之行為予以論罪。
    至被告中途變更為自己持有如附表編號三、四所示之19顆改
    造子彈之行為，與其為吳旻璟保管如附表編號二所示之11顆
    改造子彈之持有行為，在客觀上為同一持有行為之繼續，侵
    害之社會法益同一，無從割裂為數個持有子彈之行為，應論
    以單純一罪。再被告同時同地受託寄藏如附表編號一所示之
    改造手槍及如附表編號二、三、四所示之改造子彈，係一寄
    藏行為同時觸犯構成要件不相同之罪名，為想像競合犯，應
    依刑法第55條前段之規定從一重之未經許可寄藏可發射子彈
    具有殺傷力之改造手槍罪處斷。另被告所犯前開未經許可寄
    藏可發射子彈具有殺傷力之改造手槍、未經許可轉讓子彈二
    罪，犯意各別，行為互殊，應分論併罰。爰審酌被告於目前
    社會治安因槍枝氾濫而日益惡化之際，猶非法寄藏上開具殺
    傷力之槍、彈，事後並將其中一部分子彈，無償轉讓予他人
    持有，嚴重威脅社會治安，及被告犯後坦承犯行等一切情狀
    ，分別量處如主文所示之刑，並就罰金部分諭知易服勞役之
    折算標準，及定其應執行之刑。另扣案如附表編號一所示之
    改造手槍1支，及附表編號二、三所示之改造子彈共9顆，係
    屬違禁物，爰依刑法第38條第1項第1款規定宣告沒收。至內
    政部警政署刑事警察局於鑑驗時採樣試射之改造子彈4顆（
    即附表編號二所示之其中3顆改造子彈、附表編號三所示之
    其中1顆改造子彈，詳情見前開鑑驗通知書），及如附表編
    號四所示之被告自行試射之17顆改造子彈，現已不具殺傷力
    ，均非屬違禁物，爰不另為沒收之諭知。
三、公訴意旨略以：被告除寄藏如附表編號一、二、三、四所示
    之槍、彈外，另同時寄藏具殺傷力之改造子彈2顆，因認被
    告此部分亦涉犯寄藏子彈罪嫌。惟查：被告於警詢及偵審中
    迭供稱：吳旻璟當時帶了1支改造手槍及32顆改造子彈過來
    ，然後伊與吳旻璟就在「濱岸車業行」對面巷子裡之空地，
    用該支改造手槍試射了2顆改造子彈，最後吳旻璟僅交付1支
    改造手槍及30顆子彈予伊保管持有等語（見警卷第2頁、93
    年度偵字第11770號卷第29頁，及本院卷第65、67頁），依
    現有卷證資料，並無證據足以證明被告尚有同時寄藏公訴人
    所指之另2顆具殺傷力之改造子彈，此部分罪證顯有不足。
    惟此部分如構成犯罪，與前揭論罪科刑之被告未經許可寄藏
    子彈罪部分，係屬單純一罪之事實上同一案件，爰不另為無
    罪之諭知，附此敘明。
四、公訴人論告意旨另略以：被告明知吳旻璟僅是將子彈暫時寄
    放於其處，子彈仍屬吳旻璟所有，且知子彈一經試射即將消
    耗不能回復，卻擅自試射子彈17顆，並轉讓2顆子彈予丙○
    ○，顯然主觀上有易持有為所有之意思，侵占自己持有他人
    之物，因認被告此部分犯行雖未經起訴，但另涉犯刑法第33
    5條第1項之侵占罪嫌，與前開被告轉讓子彈犯行部分，有方
    法、目的之牽連犯關係，應為本案起訴效力所及等語（見本
    院卷第69頁）。惟查：依現有卷證資料，雖可認定上開具殺
    傷力之30顆改造子彈，係被告受吳旻璟所託，而予以保管之
    物，然卷內並無被告不能處分上開改造子彈、或吳旻璟不同
    意被告處分上開改造子彈之積極證據存在，自不得僅以被告
    自承其有處分如附表編號三、四所示之改造子彈，即遽予推
    論被告未經吳旻璟之同意，擅自處分其所保管之上開改造子
    彈，是公訴人所指被告另涉犯侵占罪之罪嫌仍有不足，不能
    證明被告犯此部分犯行，此部分未經起訴，又無裁判上一罪
    關係，本院自不得審判，併予敘明。
據上論斷，應依刑事訴訟法第299條第1項前段，修正前槍砲彈藥
刀械管制條例第11條第4項、現行槍砲彈藥刀械管制條例第12條
第2項、第4項，刑法第11條前段、第2條第1項後段、第55條、第
42條第2項、第51條第5款、第7款、第38條第1項第1款，罰金罰
鍰提高標準條例第2條，現行法規所定貨幣單位折算新臺幣條例
第2條，判決如主文。
本案經檢察官丁○○到庭執行職務。
中　　華　　民　　國　　94　　年　　5 　　月　　26　　日
　　　　　　　　　刑事第一庭    審判長  法　官　宋明中
                                        法  官  王慧娟
                                        法  官  林欣玲
以上正本證明與原本無異。
如不服本判決，應於判決送達後10日內，向本院提出上訴狀。
                                        書記官  黃傳鈞
中　　華　　民　　國　　94　　年　　5 　　月　　31　　日
附錄本案論罪科刑法條全文：
修正前槍砲彈藥刀械管制條例第11條
  未經許可，製造、販賣或運輸第四條第一項第一款所稱其他可
  發射金屬或子彈具有殺傷力之各式槍砲者，處五年以上有期徒
  刑，併科新臺幣一千萬元以下罰金。
  未經許可，轉讓、出租或出借前項所列槍砲者，處三年以上十
  年以下有期徒刑，併科新臺幣七百萬元以下罰金。
  意圖供自己或他人犯罪之用，而犯前二項之罪者，處無期徒刑
  或七年以上有期徒刑，併科新臺幣一千萬元以下罰金。
  未經許可，持有、寄藏或意圖販賣而陳列第一項所列槍砲者，
  處一年以上七年以下有期徒刑，併科新臺幣七百萬元以下罰金
  。
  第一項至第三項之未遂犯罰之。
現行槍砲彈藥刀械管制條例第12條
  未經許可，製造、販賣或運輸子彈者，處1年以上7年以下有期
  徒刑，併科新台幣500萬元以下罰金。
  未經許可，轉讓、出租或出借子彈者，處6月以上5年以下有
  期徒刑，併科新台幣 300 萬元以下罰金。
  意圖供自己或他人犯罪之用，而犯前二項之罪者，處3年以上
  10 年以下有期徒刑，併科新台幣 700 萬元以下罰金。
  未經許可，持有、寄藏或意圖販賣而陳列子彈者，處5年以下
  有期徒刑，併科新台幣300萬元以下罰金。
  第 1 項至第 3 項之未遂犯罰之。
附表：
  ┌──┬─────────────────┬─────────────┐
  │編號│  甲○○寄藏之槍、彈名稱、數量    │備                      考│
  ├──┼─────────────────┼─────────────┤
  │ 一 │仿BERETTA廠84型半自動手槍製造之金 │槍枝管制編號：0000000000。│
  │    │屬玩具手槍，更換土造金屬槍管（內具│具殺傷力。                │
  │    │伍條「來復線」）改造而成之改造手槍│                          │
  │    │壹支。                            │                          │
  ├──┼─────────────────┼─────────────┤
  │ 二 │具直徑約8mm金屬彈頭之改造子彈壹拾 │原扣押壹拾壹顆，送鑑驗時試│
  │    │壹顆。                            │射顆，僅餘捌顆。均具殺傷│
  │    │                                  │力。                      │
  ├──┼─────────────────┼─────────────┤
  │ 三 │具直徑約8mm金屬彈頭之改造子彈貳顆 │原扣押貳顆，送鑑驗時試射壹│
  │    │。                                │顆，僅餘壹顆。均具殺傷力。│
  ├──┼─────────────────┼─────────────┤
  │ 四 │ 具直徑約8mm金屬彈頭之改造子彈壹拾│與編號二、三所示改造子彈，│
  │    │ 柒顆。                           │係屬同型子彈，應均具殺傷力│
  │    │                                  │，惟業經甲○○自行試射，而│
  │    │                                  │均未扣案。                │
  └──┴─────────────────┴─────────────┘
